# 合营情况下内部交易抵销问题

提问人：lqllwb 时间：2014-06-19 14:40:53
利息收入是资本化了，计入存货成本，这需要按比例抵销吗？准则中讲的顺流和逆流交易只针对资产的，如果需要抵销按什么金额来抵销呢？

回答人：chenyiwei
应作为未实现的顺流交易损益，按比例抵销。 投资方个别报表层面进行权益法核算时，按期末联营企业尚未对外出售的开发产品账面价值中包含的内部交易形成的资本化利息余额乘以A对C的持股比例确定抵消金额，调整长期股权投资和投资收益。 在编制合并报表时，应在个别报表层面已作出上述调整的基础上，按该金额借记其他业务收入，贷记投资收益。

提问人：hcl1986 时间：2014-06-19 19:59:52
陈版，如果利息费用化了，在个别报表及合并层面需要做出调整吗？

回答人：chenyiwei
个别报表层面不调整；合并报表层面严格来说应做借：利息收入，贷：投资收益。

提问人：心海拂清风 时间：2014-06-20 09:44:38
陈老师，为何费用化个别报表不需要调整呢，是视同已经实现了吗？而资本化个别报表需要调整呢？谢谢！如果一般企业利息收入应该贷记财务费用是吗？还是借记其他业务收入呢？

回答人：chenyiwei
双方都计入损益而不影响资产价值，说明没有期末未实现损益，一般可以接受不抵销的做法。一般企业利息收入习惯上冲减财务费用，但个人倾向于计入其他业务收入或者投资收益。

提问人：lqllwb 时间：2014-06-20 08:21:30
感谢陈老师的解答！另外A公司提供的借款也是有资金成本的，我是不是应该只抵销利息差额？如果以后房产销售了，是不是以前抵销的利息再以投资收益的方式转回呢？另外，如果A公司与B公司同比例提供股东借款，A公司是否还是只抵销自己提供的那部分乘股权比例？

回答人：chenyiwei
能否只抵销利息差额，取决于能否在外部融资和内部借款资金以及资产支出之间建立清晰、明确、可跟踪的对应关系，即在合并报表层面体现为资产支出占用专门借款。如果不满足此条件的，则应全额抵销，合并报表层面或者权益法核算中不体现出利息资本化。
如果各股东按股权比例同时提供股东贷款，且利率相同，则因为联营企业账面的利息支出是面向全体股东的，所以最终的处理效果相当于本企业的利息收入和联营企业对应的利息支出全部抵销。虽然理论上本企业与联营企业之间的内部利息收支只需要按比例抵销，但其他股东与联营企业之间的利息交易也导致了本企业所确认投资收益的减少，最终处理效果是按照联营企业支付给全体股东的利息支出*本企业持股比例来抵销。